# 租赁相关问题

提问人：YY0830 时间：2022-03-31 22:10:43
1 、请问 21 年期初一年以内到期的售后回租，是否适用一年内到期简化处理，即期初无需处理？
2 、报告附注中披露“本期计入当期损益的采用简化处理的短期租赁费用”，是否包含制造费用？如不包含,则“与租赁相关的总现金流出”是否一同口径？

回答人：chenyiwei
1 、如果此前售后回租在原准则下分类为融资租赁，则可以继续沿用原准则下的处理方法；如果此前售后回租在原准则下分类为经营租赁，则按照与首次执行日存在的其他经营租赁相同的方法对租回进行会计处理，即对于短期租赁可以不确认使用权资产和租赁负债。但如有递延收益的，则继续按原摊销期限摊销递延收益，作为对经营租赁租金的调整。
2 、包含计入制造费用的短期租赁费用金额。